【裁判字號】    92,交聲更,27
【裁判日期】    920718
【裁判案由】    交管條例聲異
【裁判全文】
臺灣板橋地方法院交通事件裁定                    九十二年度交聲更字第二七號
    原處分機關  交通部公路總局臺北區監理所
    異  議  人  甲○○
右列受處分人因違反道路交通管理處罰條例案件，對於原處分機關九十一年十月二日
所為之處分（原處分案號：北監六字第四○－Ｃ00000000號），聲明異議，
本院裁定後（九十一年度交聲字第一五四七號），異議人不服提起抗告，經臺灣高等
法院撤銷原裁定發回本院（九十二年度交抗字第一八八號），本院更為裁定如左：
    主  文
原處分撤銷。
甲○○汽車駕駛人，在設有禁止臨時停車標線處所臨時停車，處罰鍰新臺幣參佰元。
    理  由
一、按「汽車駕駛人，臨時停車在設有禁止臨時停車標誌、標線處所臨時停車者，處
    新臺幣三百元以上六百元以下罰鍰」；又「臨時停車：指車輛因上、下人、客，
    裝卸物品，其引擎未熄火，停止時間未滿三分鐘，保持立即行駛之狀態」，道路
    交通管理處罰條例第三條第一項第九款、第五十五條第一項第三款分別定有明文
    。
二、原處分機關略以：臺北縣政府警察局海山分局海山派出所執勤員警，於民國（下
    同）九十一年三月二十日晚上十一時三十五分，在臺北縣板橋市新埔捷運站處，
    查獲異議人甲○○駕駛二Ｒ－二七九號營業小客車，有違反道路交通管理處罰條
    例第三十八條第一項「於交通頻繁處違規攬客」之事實，遂以通知單逕行舉發。
    異議人以其未有乘客上下車及雖臨停於紅線上，然臺北縣政府曾發布命令准許於
    夜間十時以後，方便計程車攬客，可以於禁止臨時停車處所臨時停車之規定，伊
    應屬合於規定之行為云云置辯，請求撤銷原裁罰處分。
三、經查，本件異議人甲○○在台北縣新埔捷運站前等候乘客處，於路側劃設有禁止
    臨時停車之紅實線處臨時停車，此為異議人所不爭執，並有該處現況照片四張存
    卷可考，而異議人將其所駕駛之營業用小客車停於該處時，並未有乘客上下車乙
    節，迭據證人即攔查之員警林鴻慶於本院訊問時證述屬實，故異議人稱其並未攬
    客營運乙節，自堪採信；原處分機關以異議人在交通頻繁處所，違規攬客營運，
    而依道路交通管理處罰條例第三十八條規定，裁處罰鍰新臺幣（下同）二千四百
    元，並記違規點數一點，尚有未洽，原處分（北監六字第四０－Ｃ000000
    00號裁決）應予撤銷；惟本件異議人既自承有在禁止臨時停車處臨時停車，自
    應改依同條例第五十五條第一項第三款規定處罰。又查，臺北縣政府交通局並未
    有發佈原禁止停車處所，於夜間十時後得停車等事宜之新聞及在臺北縣板橋市新
    埔捷運站附近於夜間十點以後，方便「攬客」、「停車」之行政命令，此有臺北
    縣政府北府交工字第○九二○四一○五八三號函一件附卷可稽。是異議人辯稱台
    北縣政府交通局曾發布行政命令，准許於夜間十點以後，方便計程車攬客，可以
    於禁止臨時停車處臨時停車之辯詞，不可採信，併此敘明。綜上查證，原處分機
    關依前揭條例第三十八條第一項規定，裁處罰鍰新臺幣（下同）二千四百元，並
    記違規點數一點，尚有未洽，原處分（北監六字第四○－Ｃ00000000號
    裁決）應予撤銷，應由本院改依同條例第五十五條第一項第三款規定，另處罰鍰
    新臺幣三百元，以資適法。
據上論斷，應依道路交通案件處理辦法第二十條，裁定如主文。
中      華      民      國      九十二      年      七    月    十八    日
                                臺灣板橋地方法院交通法庭
                                    法  官  胡  堅  勤
右正本證明與原本無異。
如不服本裁定，應於送達後五日內，向本院提出抗告狀。
                                    書記官  吳  詩  琳
中      華      民      國      九十二      年      七    月    二十一  日


司法院資訊處製作；財團法人民間司法改革基金會備份。
